【裁判字號】    97,訴,1850
【裁判日期】    971230
【裁判案由】    毒品危害防制條例
【裁判全文】
臺灣基隆地方法院刑事判決              97年度訴字第1850號
公  訴  人  臺灣基隆地方法院檢察署檢察官
被      告  乙○○
                    現於臺灣基隆看守所
上列被告因毒品危害防制條例案件，經檢察官提起公訴（97年度
毒偵字第2544號），被告就被訴事實為有罪之陳述，本院合議庭
裁定由受命法官獨任進行簡式審判程序審理，判決如下：
    主  文
乙○○施用第一級毒品，累犯，處有期徒刑柒月，扣案之注射針
筒壹拾柒支沒收；又施用第二級毒品，累犯，處有期徒刑參月，
扣案之吸食器壹組沒收。應執行有期徒刑玖月，扣案之注射針筒
壹拾柒支及吸食器壹組沒收。
    事實及理由
一、犯罪事實：
  (一)乙○○前因施用毒品案件，經裁定觀察勒戒後，認有繼續施
    用傾向，再裁定送強制戒治，於民國88年7月9日經強制戒治
    交付保護管束期滿，經臺灣高等法院以88年度上易字第4700
    號為免刑判決確定。再因施用毒品案件，經裁定送強制戒治
    ，於90年8 月3日執行完畢，該案並經本院89年度訴字第249
    號判決分別判處有期徒10月、7月，應執行有期徒刑1年2 月
    確定；復因施用毒品案件，經本院以90年度訴字第72號判決
    分別判處有期徒刑1年、8月，應執行有期徒刑1年6月確定，
    於強制戒治執行完畢後，接續執行上開有期徒刑，於92 年6
    月27日縮短刑期假釋出監，惟於假釋期間之92年間再因施用
    毒品案件，經本院裁定強制戒治，並以92年度訴字第502 號
    判決判處有期徒刑10月確定，經撤銷假釋，殘刑與上開案件
    接續執行，於94年6 月15日縮刑期滿執行完畢。強制戒治部
    分則因法律修正於93年1月9日釋放，未執行完畢。復又因施
    用毒品案件，經臺灣高等法院以95年度上訴字第3004號判決
    分別判處有期徒刑1年6月、1年，應執行有期徒刑2年3 月確
    定，嗣經臺灣高等法院以96年度聲減字第2099號裁定減刑後
    應執行有期徒刑1年1月又15日確定，甫於96年12月12日縮刑
    期滿執行完畢。
  (二)詎其仍未戒除毒癮，基於施用第一級毒品海洛因之犯意，於
    97年9月24日上午8時許，在基隆市○○區○○街165之4號住
    處，將第一級毒品海洛因置入針筒內注射之方式，非法施用
    第一級毒品毒品海洛因1 次。復另行起意，基於施用第二級
    毒品安非他命之犯意，於97年9 月24日上午10時許，亦在上
    址住處，以玻璃球吸食器燒烤之方式，施用第二級毒品安非
    他命1次。嗣於97年9月24日17時35分許，為警持本院法官核
    發之搜索票在基隆市○○街165 號查獲，並當場扣得施用毒
    品之器具注射針筒17支（9支未使用，8支使用過）、吸食器
    1組，及與本案無關另涉販毒案之6包海洛因、甲基安非他命
    1小包、塑膠分裝袋15個、行動電話5支（門號為0000000000
    、0000000000、0000000000、0000000000、0000000000）、
    吸管藥鏟6 支、電子磅秤1臺及葡萄糖1包（由本院另案判決
    ），經採尿送驗後，其尿液中均呈海洛因之嗎啡陽性反應及
    安非他命之陽性反應，始悉上情。
二、本件被告乙○○所犯者非為死刑、無期徒刑、最輕本刑為3
    年以上有期徒刑之罪或高等法院管轄第一審案件，其於準備
    程序進行中，先就被訴事實為有罪之陳述，經告知其簡式審
    判程序之要旨，並聽取公訴人、被告之意見後，本院業已依
    刑事訴訟法第273 條之1第1項之規定，裁定由受命法官獨任
    以簡式審判程序進行本案之審理。
三、認定事實所依據之證據及理由：
  (一)被告自白：被告於本院審理中自白其於前述時、地施用第一
    級毒品海洛因及第二級毒品安非他命之犯行事實，其任意自
    白核與下列事證相符，應堪可採為證據。
  (二)尿液檢驗結果：台灣尖端先進生技醫藥股份有限公司濫用藥
    物尿液檢驗報告1 紙，足證被告經警查獲後採集之尿液經檢
    驗結果，分呈施用第一級毒品海洛因代謝後之嗎啡陽性反應
    及安非他命陽性反應。
  (三)扣案物證：扣案之注射針筒17支及吸食器1組可資佐證。
  (四)臺灣高等法院被告前案紀錄表在卷可按，足證被告確有如事
    實欄所載之觀察勒戒、徒刑執行等情形。
二、論罪及科刑之理由：
  (一)查海洛因、安非他命分係毒品危害防制條例所列管之第一級
    毒品、第二級毒品，此為該條例第2條第2項第1款、第2款所
    明定。核被告乙○○所為，係犯毒品危害防制條例第10條第
    1項之施用第一級毒品罪、第2項之施用第二級毒品罪，其持
    有第一級毒品之低度行為，應為施用第一級毒品之高度行為
    所吸收，不另論罪。
  (二)被告上開施用第一級毒品罪及施用第二級毒品罪，犯意各別
    ，行為不同，應予分論併罰。
  (三)又被告前曾受事實欄所載有期徒刑之執行，有臺灣高等法院
    被告前案紀錄表在卷可稽，其於有期徒刑之執行完畢後，5
    年內故意再犯有期徒刑以上之罪，均為累犯，各應加重其刑
    。
  (四)本院審酌被告犯罪之動機，曾有施用毒品前科，仍不知戒除
    ，再度施用毒品，惟犯罪後坦承犯行，且所犯之施用毒品犯
    行乃戕害自己身心健康，尚未危及他人等一切情狀，分別量
    處如主文所示之刑，並應執行刑。
  (五)本案扣案之注射針筒17支及吸食器1 組，均為被告所有，分
    別供施用毒品所用及犯罪預備之物，業據被告供承在卷，故
    應依刑法第38條第1項第2款、第3款之規定宣告沒收之。
據上論斷，應依刑事訴訟法第273條之1、第299條第1項前段，毒
品危害防制條例第23條第2項、第10條第1項、第2 項，刑法第11
條前段、第47條第1項、第51條第5款、第38條第1項第2款、第3
款，判決如主文。
本案經檢察官甲○○到庭執行職務。
中    華    民    國    97    年    12    月    30    日
                  刑事第四庭法    官  齊潔
以上正本證明與原本無異。
如不服本判決應於收受送達後10日內向本院提出上訴書狀，並應
敘述具體理由；其未敘述上訴理由者，應於上訴期間屆滿後20日
內向本院補提理由書（均須按他造當事人之人數附繕本）「切勿
逕送上級法院」。
中    華    民    國    97    年    12    月    30    日
                            書 記 官  王月娥
附錄論罪法條
毒品危害防制條例第10條
施用第一級毒品者，處6月以上5年以下有期徒刑。
施用第二級毒品者，處3年以下有期徒刑。


司法院資訊處製作；財團法人民間司法改革基金會備份。
